【裁判字號】    97,勞抗,16
【裁判日期】    971118
【裁判案由】    確認僱傭關係存在等
【裁判全文】
臺灣高等法院民事裁定                  97年度勞抗字第16號
    抗  告  人  甲○○
抗告人因與桃園縣私立泉僑高級中學等間確認僱傭關係存在等事
件，對於中華民國97年9月24日臺灣桃園地方法院97年度勞訴字
第57號裁定提起抗告，本院裁定.
    主  文
原裁定關於核定訴訟標的價額部分廢棄。
本件訴訟標的價額核定為新台幣伍佰陸拾萬柒仟零玖拾陸元。
    理  由
一、按訴訟標的之價額，由法院核定；法院核定訴訟標的之價額
    ，以起訴時之交易價額為準，無交易價額者，以原告就訴訟
    標的所有之利益為準；因定期給付或定期收益涉訟，以權利
    存續期間之收入總數為準，民事訴訟法第77條之1、第77 條
    之10前段定有明文。又按以一訴主張數項標的者，其價額合
    併計算之。但所主張之數項標的互相競合或應為選擇者，其
    訴訟標的價額，應依其中價額最高者定之，同法第77條第1
    項復有明文。
二、本件抗告人起訴聲明請求(一)確認桃園縣私立泉僑高級中學（
    下稱泉僑高中）與其聘僱關係存在，(二)泉僑高中應自民國97
    年8月1日起，按月給付其薪資新台幣（下同）58,960元，(三)
    泉僑高中及其董事會應連帶賠償違反僱傭契約之損害176,88
    0元，其中第(一)、(二)聲明雖為兩個訴訟標的，惟訴訟之經濟
    目的一致，訴訟標的之價額，應擇其中價額較高者定之。查
    抗告人為45年4月3日出生，自97年8月1日起計算至60歲退休
    日止，尚有92個月又3日，其每月薪資為58,960元，故應以
    5,430,216元定其聲明第1、2項之訴訟標的價額（計算式：
    58,960×（92+3/30）＝5,430,216），再加計請求損害賠償
    部分，本件訴訟標的價額總計為5,607,096元（計算式
    5,430,216元＋176,880元＝5,607,096元），原裁定核定本
    件訴訟標的價額為5,660,160元，尚有未洽，抗告人聲明廢
    棄，為有理由，爰由本院將原裁定此部分廢棄，改判如主文
    第２項所示。至於原裁定有關命繳裁判費部分，依民事訴訟
    法第483條規定規定，固不得抗告，然原裁定關於核定訴訟
    標的價額部分既經廢棄，則原裁定關於命繳裁判費部分即失
    所附麗，應俟訴訟標的價額確定後，重命抗告人補繳，附此
    說明，爰裁定如主文。
中    華    民    國    97    年    11    月    18    日
                    勞工法庭
                        審判長法  官 黃熙嫣
                              法  官 林玲玉
                              法  官 陳玉完
正本係照原本作成。
本裁定除以適用法規顯有錯誤為理由，並經本院許可外，不得再
抗告。如提起再抗告，應於收受後10日內委任律師為訴訟代理人
向本院提出再抗告狀。並繳納再抗告費新台幣１千元。
中    華    民    國    97    年    11    月    19    日
                              書記官 鎖瑞嶺


司法院資訊處製作；財團法人民間司法改革基金會備份。
